【裁判字號】    98,訴,688
【裁判日期】    980617
【裁判案由】    違反毒品危害防制條例
【裁判全文】
臺灣臺南地方法院刑事判決               98年度訴字第688號
公  訴  人  臺灣臺南地方法院檢察署檢察官
被      告  甲○○
                      號
上列被告因違反毒品危害防制條例案件，經檢察官提起公訴（98
年度撤緩毒偵字第57、58號），被告於本院行準備程序中就被訴
犯罪事實為有罪之陳述，本院合議庭裁定由受命法官獨任行簡式
審判程序，判決如下：
    主  文
甲○○施用第一級毒品，處有期徒刑肆月，減為有期徒刑貳月，
如易科罰金，均以新臺幣壹仟元折算壹日。又施用第二級毒品，
處有期徒刑貳月，減為有期徒刑壹月，如易科罰金，均以新臺幣
壹仟元折算壹日。又施用第二級毒品，處有期徒刑貳月，減為有
期徒刑壹月，如易科罰金，均以新臺幣壹仟元折算壹日。又施用
第一級毒品，處有期徒刑月，減為有期徒刑壹月又拾伍日，如
易科罰金，均以新臺幣壹仟元折算壹日。應執行有期徒刑伍月，
如易科罰金，以新臺幣壹仟元折算壹日。
    事實及理由
一、犯罪事實：甲○○前因施用第一級毒品案件，經本院以92年
    度毒聲字第1643號裁定令入戒治處所施以強制戒治，於民國
    93年9月23日強制戒治交付保護管束期滿，經台灣台南地方
    法院檢察署檢察官於93年10月19日以93年度戒毒偵字第238
    號為不起訴處分。詎被告於5年戒斷期內，復先後為下列施
    用毒品行為：
    (一)第一案：95年10月27日，甲○○在台南市○○路朝代飯店
      1208室內，以針筒注射之方式施用第一級毒品海洛因一次
      。
    (二)第二案：同上時地，甲○○以將甲基安非他命置於鋁箔紙
      上燒烤吸食煙霧之方式施用第二級毒品甲基安非他命一次
      （起訴書誤植為安非他命，以下均同）。
    (三)第三案：95年11月15日晚上，在臺南市○○路的公園內以
      將甲基安非他命置於燈泡吸食器內燒烤後吸食煙霧之方式
      施用第二級毒品甲基安非他命一次。
    (四)第四案：95年11月18日上午，在臺南市○○區○○街3段
      501 巷136弄27號住處，以針筒注射之方式施用第一級毒
      品海洛因一次。嗣於同日下午，甲○○前往台南市警察局
      第五分局向所屬司法警察自首施用第一級毒品犯行而查知
      上情。
    案經臺南市警察局第五分局報請臺灣臺南地方法院檢察署檢
    察官偵查起訴。
二、本件係經被告甲○○於準備程序為有罪之表示，而經本院合
    議庭裁定由受命法官獨任以簡式審判程序加以審理，依刑事
    訴訟法第273條之2、第159條第2項之規定，不適用傳聞法則
    有關限制證據能力之相關規定；並得依同法第310條之2準用
    第454條之規定製作略式判決書（僅記載「證據名稱」），
    合先敘明。
三、前項犯罪事實，有下列事證足資證明：
  (一)被告甲○○於警詢、偵訊及本院審理中所為之自白。
  (二)卷附長榮大學確認報告、臺南市警察局第五分局尿液檢體採
    集送驗紀錄表各二紙。
  (三)卷附臺灣高等法院被告全國前案紀錄表及法務部刑案資料查
    註紀錄表各一份。
四、被告於95年11月18日前往台南市警察局第五分局偵查隊自首
    施用海洛因犯行，並要求參加臺灣臺南地方法院檢察署所辦
    之毒品減害替代療法，嗣經警以「快速檢驗試劑」檢驗結果
    獲知被告另有施用安非他命類毒品，並詢問被告此節，被告
    方始供承另有施用（甲基）安非他命之行為，有當日警詢筆
    錄在卷可查。應認被告僅自首上述「第四案」，至於「第三
    案」則係司法警察查獲相當事證後，始經被告自白之犯行。
    故僅得就「第四案」依刑法第62條前段減輕其刑，應予敘明
    。
五、查本件被告所犯各罪原經檢察官為緩起訴處分，並完成檢察
    官緩起訴處分之命令，即接受為期一年之減害替代療法，此
    節已載明於臺灣臺南地方法院檢察署96年度緩字第91號卷內
    ，雖被告於緩起訴期間內因故意更犯施用第二級毒品罪而遭
    撤銷緩起訴處分，但被告於完成檢察官命令之替代療法之後
    ，繼續自97年2月13日迄今自費於成大醫院替代療法門診接
    受美沙冬治療，並且已懷孕30週，有成大醫院及陳澤彬婦產
    科診所98年6月3日診斷證明書各一紙附卷可稽。由此可知被
    告雖一時心意不堅而再度施用毒品，但仍持續力圖擺脫毒品
    危害。茲審酌上情，本院認如令被告入監執行，將中止或破
    壞被告出監後辛苦建立之成果與社會關係，並減弱被告長期
    努力以替代療法戒除毒癮之效果，其犯罪之情狀有情輕法重
    顯可憫恕之情形，縱處以最輕度刑，仍嫌過重，其所犯上述
    四罪均依刑法59條之規定減輕其刑，其中「第四案」再依自
    首之例遞減輕其刑。
六、又被告上述四案之施用毒品犯行，均係在96年4月24日之前
    實施，均應依中華民國96年罪犯減刑條例第2條第1項第3款
    、第7條之規定予以減刑二分之一。
七、據上論斷，應依刑事訴訟法第299條第1項前段、第273條之1
    第1項、第310條之2、第454條第1項，毒品危害防制條例第
    10條第1項、第2項，刑法第11條前段、第59條、第62條前段
    、第41條第1項前段、第51條第5款，中華民國96年罪犯減刑
    條例第2條第1項第3款、第7條、第10條，判決如主文。
八、如不服本判決，應於收受本判決後10日內向本院提出上訴書
    狀，並應敘述具體理由。如未敘述上訴理由者，應於上訴期
    間屆滿後20日內向本院補提理由書狀。
本案經檢察官乙○○到庭執行職務。
中    華    民    國    98    年    6     月    17    日
                  刑事第三庭    法  官  陳欽賢
以上正本證明與原本無異。
如不服本判決應於收受本判決後10日內向本院提出上訴書狀，並
應敘述具體理由。其未敘述上訴理由者，應於上訴期間屆滿後20
日內向本院補提理由書狀（均須按他造當事人之人數附繕本）「
切勿逕送上級法院」。
                                書記官  洪培綺
中    華    民    國    98    年    6     月    17    日
附錄本案論罪科刑法條全文：
毒品危害防制條例第10條
施用第一級毒品者，處 6 月以上 5 年以下有期徒刑。
施用第二級毒品者，處 3 年以下有期徒刑。


司法院資訊處製作；財團法人民間司法改革基金會備份。
